【裁判字號】    97,台非,507
【裁判日期】    971023
【裁判案由】    違反槍砲彈藥刀械管制條例等罪
【裁判全文】
最高法院刑事判決              九十七年度台非字第五０七號
上  訴  人  最高法院檢察署檢察總長
被      告  甲○○
上列上訴人因被告違反槍砲彈藥刀械管制條例等罪案件，對於台
灣高等法院中華民國九十二年十月三十日第二審確定判決（九十
二年度上訴字第一二三三號；起訴案號：台灣板橋地方法院檢察
署九十一年度偵字第一五五三八號），認為部分違法，提起非常
上訴，本院判決如下：
    主  文
原判決及第一審判決關於甲○○犯連續加重竊盜罪、連續行使偽
造信用卡罪及未經許可持有可發射子彈具有殺傷力之改造手槍罪
之累犯及宣告之主刑暨定執行刑部分均撤銷。
甲○○犯連續加重竊盜罪，處有期徒刑陸月；又犯連續行使偽造
信用卡罪，處有期徒刑柒月；又犯未經許可持有可發射子彈具有
殺傷力之改造手槍罪，處有期徒刑壹年肆月，併科罰金新台幣拾
萬元，罰金如易服勞役以銀元佰元即新台幣玖佰元折算壹日。
    理  由
非常上訴理由稱：「按判決不適用法則或適用不當者，為違背法
令，刑事訴訟法第三百七十八條定有明文。次按刑法（指九十四
年二月二日修正公布，自九十五年七月一日施行之現行刑法）修
正前，其第四十七條之規定，累犯之成立，必須曾受有期徒刑之
執行完畢，或受無期徒刑或有期徒刑一部之執行而赦免後，五年
以內再犯有期徒刑以上之罪者，始足當之。所謂執行完畢，其在
監執行期滿者，固不待言；如係經假釋出獄者，須在無期徒刑假
釋後滿十五年，或在有期徒刑所餘刑期內未經撤銷假釋者，其未
執行之刑，始得以已執行論，此觀修正前刑法第七十九條第一項
前段之規定甚明（貴院九十六年度台非字第三０五號判決參照）
。經查本件被告前於八十三年間因違反麻醉藥品管理條例案件，
經台灣台北地方法院判處有期徒刑五月，緩刑二年確定；又於八
十四年間因非法吸用化學合成麻醉藥品、販賣化學合成麻醉藥品
及違反槍砲彈藥刀械管制條例等案，經同法院分別判處有期徒刑
六月、五年二月及六月，並定應執行有期徒刑五年八月確定。嗣
被告上揭緩刑經同法院裁定撤銷，並更定應執行有期徒刑六年一
月確定。自八十四年七月六日起入監執行，迄八十七年六月五日
假釋出監，並交付保護管束。惟被告於假釋期間之八十七年十月
至八十九年九月間，復因偽造文書等案件，經台灣台北地方法院
判處有期徒刑一年十月，嗣經撤銷假釋，有被告全國刑案資料查
註表、前案明細資料、在監在押明細表、台灣台北地方法院檢察
署檢察官指揮執行書、台灣台北地方法院九十一年度訴緝字第一
五九號刑事判決書等資料可稽。是上開案件所定應執行之有期徒
刑六年一月尚未執行完畢，則被告於殘刑執行完畢前之九十一年
八月間所犯連續竊盜、贓物、連續行使偽造信用卡、持有改造手
槍四罪，自不得論以累犯。原審判決未察，誤認被告於假釋後已
於九十年五月二日縮刑期滿執行完畢，乃對連續竊盜、連續行使
偽造信用卡及持有改造手槍三罪部分，維持第一審依累犯論處之
判決，自屬違背法令。（另贓物罪部分，則撤銷改判，仍依累犯
論處，亦屬違背法令，業經貴院以九十六年度台非字第三０五號
判決撤銷改判）。案經確定，且不利於被告，爰依刑事訴訟法第
四百四十一條、第四百四十三條提起非常上訴，以資糾正。」等
語。
本院按：刑法（即民國九十四年二月二日修正公布，自九十五年
七月一日施行之現行刑法）修正前，關於累犯之規定，必須曾受
有期徒刑之執行完畢，或受無期徒刑或有期徒刑一部之執行而赦
免後，五年以內再犯有期徒刑以上之罪者，始足當之。所謂執行
完畢，其在監執行期滿者，固不待言；如係經假釋出獄者，須在
無期徒刑假釋後滿十五年，或在有期徒刑所餘刑期內未經撤銷假
釋者，其未執行之刑，始得以已執行論，此觀修正前刑法第七十
九條第一項前段之規定甚明。本件被告甲○○前於八十三年間因
違反麻醉藥品管理條例案件，經台灣台北地方法院（下稱台北地
院）判決處有期徒刑五月，緩刑二年確定；又於八十四年間因犯
非法吸用化學合成麻醉藥品罪、販賣化學合成麻醉藥品罪及違反
槍砲彈藥刀械管制條例罪，經同院分別判決處有期徒刑六月、五
年二月及六月，並定應執行有期徒刑五年八月確定。嗣被告上揭
諭知緩刑部分，為同院裁定撤銷，且更定應執行有期徒刑六年一
月確定；自八十四年七月六日起入監執行，迄八十七年六月五日
假釋出監、交付保護管束。惟被告於假釋期間之八十七年十月至
八十九年九月間，復因偽造文書等案件，經同院判決處有期徒刑
一年十月，另由法務部撤銷假釋，有被告全國刑案資料查註表、
前案明細資料、在監在押明細表、檢察官指揮執行書、台北地院
九十一年度訴緝字第一五九號刑事判決書等資料可稽。足見被告
於九十一年八月間，分別犯連續加重竊盜罪、連續行使偽造信用
卡罪及未經許可持有可發射子彈具有殺傷力之改造手槍罪時，上
開案件所裁定更定應執行之有期徒刑六年一月尚未執行完畢，揆
之上揭說明，並不構成累犯。原審未察，逕認被告上開案件已於
九十年五月二日假釋期滿執行完畢，係於執行完畢五年以內再犯
本件之罪，合乎累犯之要件，因而維持第一審依累犯論處之判決
，顯有適用法則不當之違法。案經確定，且對被告不利，非常上
訴意旨執以指摘，洵有理由，應由本院將原判決及第一審判決關
於被告犯連續加重竊盜罪、連續行使偽造信用卡罪及未經許可持
有可發射子彈具有殺傷力之改造手槍罪關於累犯及宣告之主刑暨
定執行刑部分均撤銷，另行判決如主文第二項所示，以資救濟。
至被告所犯此部分罪刑與其他罪刑，應由檢察官另行聲請定其應
執行之刑，附此敘明。
據上論結，應依刑事訴訟法第四百四十七條第一項第一款，（行
為時）槍砲彈藥刀械管制條例第十一條第四項、第十二條第四項
，（行為時）刑法第十一條前段、第二十八條、第五十六條、第
三百二十一條第一項第三款、第二百零一條之一第二項、第二百
十六條、第二百十條、第四十二條第二項，（廢止前）罰金罰鍰
提高標準條例第一條前段、第二條，判決如主文。
中    華    民    國  九十七  年    十    月  二十三  日
                      最高法院刑事第十一庭
                          審判長法官  花  滿  堂
                                法官  黃  正  興
                                法官  陳  東  誥
                                法官  林  錦  芳
                                法官  洪  昌  宏
      本件正本證明與原本無異
                                      書  記  官
中    華    民    國  九十七  年    十    月  二十七  日
                                                    Ｒ


司法院資訊處製作；財團法人民間司法改革基金會備份。
